# 关于首次接受委托审计历史沿革的披露

提问人：雪落星空 时间：2019-06-27 21:07:43
首次接受委托对甲公司 3 个完整年度财务报表执行审计，请问历史沿革部分是否需要披露是如何规定的？

回答人：chenyiwei
如为上市公司或 IPO项目，则历史沿革的披露要求由《公开发行证券的公司信息披露编报规则第 15 号——财务报告的一般规定》规定。其他情形，附注中对历史沿革的披露没有明确要求，但一般建议披露。